# 求助陈版 - 关于销售样品的处理

提问人：liushangshen5 时间：2022-11-21 15:22:36
陈版：我们公司跟客户约定，送的每批货给客户，客户都需要从其中抽取样品进行检验，抽取出来检验的部分不开票给客户，也不收款，想问下这种情况的样品，如何进行税务和财务处理：
（ 1 ）税法上是否要视同销售，缴纳增值税
（ 2 ）财务上，样品是否要做视同销售确认收入，结转样品的成本是否可以直接计入营业成本（不做销售费用，因为是属于合同履约成本）

回答人：chenyiwei
这种情况下的样品，会计上视同数量折扣（向客户以同样的价格销售了更多的商品），收入总额不变，单价相应降低。
税务上需视同销售处理，具体操作建议咨询税务专业人士意见。